Inventaris van het archief van het Nederlandse Consulaat-Generaal en Militaire Missie te Wenen (Oostenrijk), 1939-1954
Nationaal Archief, Den Haag
Nederlands Consulaat-Generaal en Militaire Missie te Wenen (Oostenrijk)
Consulaat-Generaal Wenen
1939-1947
Z224
2.70 meter; 202 inventarisnummers.
Normale geschreven, getypte en gedrukte documenten, geen bijzondere handschriften.
Nationaal Archief, Den Haag
Consulaat-Generaal Wenen, 1939-1947
Gezantschap Wenen, 1946-1954
Nederlandse Militaire Missie Wenen, 1946
Het archief bevat stukken betreffende de behartiging van de Nederlandse belangen door het Zweedse consulaat te Wenen; de instelling, voorbereiding, werkzaamheden en opheffing van de Nederlandse Militaire Missie en de oprichting van het Gezantschap. De correspondentie en dossiers betreffen oorlogsgerelateerde aangelegenheden, zoals schadeclaims, terugvorderingen door Nederlandse bedrijven, vluchtelingen en displaced persons, het oprichten van een post van het Nederlandse Rode Kruis in Wenen, repatriëring van Nederlanders uit de Sovjet Unie en Oostenrijk, Nederlanders in het concentratiekamp Mauthausen, restitutie van Joodse eigendommen en opsporing en vervolging van oorlogsmisdadigers. Daarnaast stukken inzake exportbevordering, handelsbelangen, bevordering van het toeristenverkeer van Nederland naar Oostenrijk, conferenties en congressen, luchtvaartovereenkomsten met de KLM, uitzending Oostenrijkse kinderen naar Nederland en wintersportvakanties van de koninklijke familie in Oostenrijk.
Archiefvorming
Geschiedenis van de archiefvormer
Consulaat-generaal
Op 11 mei 1940 werden de Nederlandse belangen in Oostenrijk behartigd door het Zweedse consulaat-generaal te Wenen. Het consulaat-generaal had vooral bemoeienissen met Nederlanders uit Wenen, die consulaire bescherming wensten uit vrees om door de Duitsers geïnterneerd te worden. Veel contacten werden onderhouden met het bezette Nederland over de verblijfplaats van Nederlandse familieleden in het buitenland. In april 1945 nam de Nederlandse consul-generaal de leiding over en werden er veel werkzaamheden verricht met betrekking tot repatriëring van Nederlandse gedeporteerden.
De volgende consulaire ambtenaren waren belast met de leiding van de Nederlandse consulaire vertegenwoordiging te Wenen:
1937-1940 J.H.G. Schouten, consul-generaal.
1940-1945 hr. Ytterberg, Zweedse consul-generaal.
1945-1948 J.H.G. Schouten, consul-generaal
Het ressort van het consulaat-generaal omvatte Wenen, Neder-Oostenrijk en Burgenland.
Nederlandse Militaire Missie (1946)
In 1945 besloten de Verenigde Staten, Sovjet-Unie, Groot-Brittannië en Frankrijk een Geallieerde Commissie voor Oostenrijk op te richten. De regeringen van andere landen, die zich aangesloten hadden bij de Verenigde Naties werd meegedeeld dat landen, die ‘chiefly interested’ waren de gelegenheid kregen een verbinding met het bezette gebied tot stand te brengen door middel van een militaire missie. Doordat de samenwerking tussen de ministeries van Binnenlandse Zaken en Buitenlandse Zaken haperde, duurde het tot januari 1946 dat er een militaire missie bij de Allied Council for Austria ingesteld werd, met aan het hoofd jhr. M.P.M. van Karnebeek. De missie mocht maximaal 10 personeelsleden hebben en moest zelf zorg dragen voor vervoer en proviandering. Als vertegenwoordiger van Buitenlandse Zaken werd F.R.W.H.M.J. graaf de Marchant d’Ansembourg aan de missie verbonden. Artikel 7 van de Controle Overeenkomst bepaalde dat de militaire missies, die geaccrediteerd waren bij de Geallieerde Raad, moesten worden teruggetrokken zodra hun regeringen diplomatieke betrekkingen zouden aanknopen met de Oostenrijkse regering, doch in ieder geval binnen twee maanden na 28 juni 1946. Nederland stelde zich op het standpunt dat de eerste stap tot het herstel van de diplomatieke betrekkingen tussen Nederland en Oostenrijk gezet moest worden door Oostenrijk. Omdat Oostenrijk hiermee treuzelde, werd de status van de Nederlandse vertegenwoordigers in Wenen onduidelijk toen de Militaire Missie op 1 september 1946 ophield te bestaan.
1946 Jhr. M.P.M. van Karnebeek, hoofd Militaire Missie
1946 F.R.W.H.M.J. graaf de Marchant d’Ansembourg, vertegenwoordiger Buitenlandse Zaken
Nederlands Gezantschap
Op 3 september 1946 werd een Nederlands gezantschap in Wenen ingesteld. D’Ansembourg werd als tijdelijk zaakgelastigde belast met de leiding. Zijn opvolger in 1950 werd P.A. van Buttingha Wichers, hij werd benoemd tot buitengewoon gezant en gevolmachtigd minister. Na diens overlijden in 1953 werd mr. E. Star Busman benoemd.
1946-1950 F.R.W.H.M.J. graaf de Marchant d’Ansembourg, tijdelijk zaakgelastigde
1950-1953 jhr. P.A. van Buttingha Wichers, buitengewoon gezant en gevolmachtigd minister
1953-1958 mr. E. Star Busman, buitengewoon gezant en gevolmachtigd minister
Geschiedenis van het archiefbeheer
Het archief van het Consulaat-generaal en de Nederlandse Militaire Missie te Wenen over de periode 1939-1947 werd in 1960 overgebracht naar het ministerie van Buitenlandse Zaken. Het archief had een omvang van 3 dozen (0,3 meter). Tijdens de inventarisatie door G.P. de Vries van het ministerie van Buitenlandse Zaken is 1 doos (0,1 meter) vernietigd volgens de vernietigingslijst van het ministerie van Buitenlandse Zaken van 1960.
Het archief van het Gezantschap en de Nederlandse Militaire Missie over de periode 1946-1954 werd in 1968 naar Den Haag overgebracht. Het besloeg 4,60 meter, hierbij kwam nog 0,40 archiefbescheiden die uit het 2e blok (1955-1964) van het archief van Wenen werd gelicht, waaronder twee agendaboeken. Ongeveer 0,25 meter werd uit het archief verwijderd en toegevoegd aan het 2e blok archief. Na selectie door G.J.M. de Graaf van het ministerie van Buitenlandse Zaken aan de hand van de ministeriële beschikking van 1960 resteerde 3,25 meter ter bewaring. De Nederlanders Militaire Missie bestond alleen in 1946: er is al vanaf 1942 archief gevormd tot en met 1947.
De verwerving van het archief
Het archief is krachtens bepalingen van de Archiefwet overgebracht.
Inhoud en structuur van het archief
20.01; 2.05
Inhoud
Het archief bevat stukken betreffende de behartiging van de Nederlandse belangen door het Zweedse consulaat te Wenen; de instelling, voorbereiding, werkzaamheden en opheffing van de Nederlandse Militaire Missie en de oprichting van het Gezantschap. Te vinden zijn correspondentie en dossiers betreffende oorlogsgerelateerde aangelegenheden, zoals schadeclaims, terugvorderingen door Nederlandse bedrijven, vluchtelingen en displaced persons, het oprichten van een post van het Nederlandse Rode Kruis in Wenen, repatriëring van Nederlanders uit de Sovjet-Unie en Oostenrijk, Nederlanders in het concentratiekamp Mauthausen, restitutie van Joodse eigendommen en opsporing en vervolging van oorlogsmisdadigers. Daarnaast stukken inzake exportbevordering, handelsbelangen, bevordering van het toeristenverkeer van Nederland naar Oostenrijk, conferenties en congressen, luchtvaartovereenkomsten met de KLM, uitzending Oostenrijkse kinderen naar Nederland en wintersportvakanties van de koninklijke familie in Oostenrijk.
Selectie en vernietiging
Het archief van de Nederlandse consulaire vertegenwoordiging en de Nederlandse Militaire Missie over de periode 1939-1954 is door het ministerie van Buitenlandse Zaken geselecteerd in 1986 en 1991. Met het Nationaal Archief (NA) is afgesproken dat er geen aanvullende selectie plaats zal vinden. Het archiefbestand zal in zijn geheel worden overgebracht naar het NA. Met het NA is afgesproken om geen koppeling te maken met handelingen uit de Basis Selectiedocumenten.
Ordening van het archief
De ordening van de archieven van het Consulaat-generaal en de Nederlandse Militaire Missie over de periode 1939-1949 zoals aangebracht tijdens de vorige inventarisatie, is aangehouden en is voornamelijk chronologisch.
Het archief van het Nederlandse Gezantschap in Wenen over de periode 1946-1954 is geordend op basis van de archiefcode van het ministerie van Buitenlandse Zaken, zoals deze in 1978 is vastgesteld. Deze archiefcode bestaat uit 9 hoofdrubrieken met een nadere onderverdeling. De hoofdindeling beslaat de volgende onderwerpen:
code 0
Algemeen
code 1
Organisatie
code 2
Protocol
code 3
Juridische aangelegenheden
code 4
Aangelegenheden van openbare orde, openbare zedelijkheid, openbare gezondheidszorg, openbare veiligheid, volkshuisvesting, leefmilieu
code 5
Waterstaat, verkeer en vervoer, verbindingen en elektronica
code 6
Economie, migratie, arbeid
code 7
Sociale aangelegenheden
code 8
Culturele en wetenschappelijke aangelegenheden, voorlichting
code 9
Staatkunde, landsverdediging, internationale organisaties
De benamingen van deze rubrieken, met bijbehorende nummers, zijn voor zover daar stukken van werden aangetroffen overgenomen in deze nieuwe toegang. Dit impliceert dat de nummering van de rubrieken niet numeriek oplopend hoeft te zijn, maar kan verspringen. Wel is gekeken bij rubrieken of de daaraan gekoppelde archiefstukken ook alle genoemde onderwerpen uit de rubrieksnaam besloegen. Waar dit niet het geval was, is de rubrieksnaam aangepast.
Het codenummer is feitelijk een onderwerpsnummer. Dit betekent dat onder één onderwerp meerdere dossiers kunnen vallen die hetzelfde codenummer hebben. Voor het bepalen van de plaats van een archiefstuk binnen de inventaris is gekeken naar de code welke oorspronkelijk aan het archiefstuk is gegeven. Op basis van die code is het archiefstuk onder een rubriek geplaatst. Alleen in die gevallen waarin de gegeven code niet overeenkwam met de inhoud van het dossier, is deze code losgelaten en zijn de stukken geplaatst in de rubriek waar ze inhoudelijk thuis horen. de verschillende archiefstukken zijn zoveel mogelijk chronologisch geordend.
Aanwijzingen voor de gebruiker
Openbaarheidsbeperkingen
Volledig openbaar.
Materiële beperkingen
Het archief kent geen beperkingen voor het raadplegen van stukken als gevolg van slechte materiële staat.
Aanvraaginstructie
Openbare archiefstukken kunnen online worden aangevraagd en gereserveerd. U kunt dit ook via de terminals in de studiezaal van het Nationaal Archief doen. Om te kunnen reserveren dient u de volgende stappen te volgen:
U maakt een profiel aan op www.gahetna.nl, en logt vervolgens in
Via de archiefinventaris (alleen de beschrijvingen met rode nummers) selecteert u het gewenste archiefstuk door op de knop 'Reserveren' te klikken
In het volgende scherm geeft u aan op welke dag u het archiefstuk wilt inzien
Indien u zich bevindt in de studiezaal en een tafelnummer heeft ontvangen kunt u dit nummer vermelden. Als u geen tafelnummer heeft kunt u tafelnummer 777 laten staan
Vervolgens bevestigt u uw reservering door deze te versturen.
Verwant materiaal
Beschikbaarheid van kopieën
Het archief bevat geen inventarisnummers die in kopievorm beschikbaar zijn.
Verwante archieven
Dit archief sluit aan bij het in het Nationaal Archief aanwezige archief: 2.05.235 Inventaris van het archief van het Nederlands Gezantschap, later de Ambassade in Oostenrijk, 1955-1974
Beschrijving van de series en archiefbestanddelen
- Consulaat-generaal 1939-1947, A.
  - Ingekomen stukken en minuten van uitgaande stukken, 1939-1940; 1; 1 omslag
  - Stukken betreffende de behartiging van de Nederlandse belangen door het Zweedse consulaat te Wenen, 1940-1941; 2; 1 omslag
  - Stukken betreffende J. Antonius van Bemmelen, secretaris van Seyss-Inquart, 1941-1947; 3; 1 omslag
  - Protocollen van Nederlanders waarin zij verklaren, dat zij niet vrijwillig in Duitsland werkzaam zijn, 1942-1943; 4; 1 omslag
  - Stukken betreffende de arrestatie en executie van Jacob Dirkmaat te Wenen inzake het verbergen van textielwaren, 1942-1943; 5; 1 omslag
  - Correspondentie met de Gestapo inzake de verblijfplaats van Nederlanders in Oostenrijk, 1944; 6; 1 omslag
  - Correspondentie met Duitse rijksinstellingen inzake het inzetten van Nederlanders voor de Arbeiteinsatz, 1944-1945; 7; 1 omslag
  - Stukken betreffende de strafzaak tegen dr. F.M. Schnitger wegens verspreiding van geruchten tegen het Nazi-regime, 1944-1946; 8; 1 omslag
  - Rapporten van de Nederlandse consul J.H.G. Schouten inzake de aanwezigheid van NSB-ers in de Nederlandse kolonie te Wenen, 1945-1947; 9; 1 omslag
- Nederlandse Militaire Missie (1942) 1946 (1947), B.
  - Stukken betreffende de aanwezigheid van Nederlanders in Oostenrijkse ziekenhuizen, 1946; 10; 1 omslag
  - Stukken betreffende verbindingsofficieren inzake onderzoeken naar Nederlanders die willen repatriëren of vermist zijn, 1946-1947; 11-13; 3 omslagen
    - dr. G.A. Boon 1946, 11
    - J.C. van Vliet 1946, 12
    - Lt. W. de Boer 1946-1947, 13
  - Stukken betreffende Nederlanders die woonachtig zijn in Zuid-Tirol en eventueel kunnen repatriëren naar Nederland, 1942-1946; 14; 1 omslag
  - Correspondentie met de Nederlandse repatriëringscommissie te Praag inzake repatriëring van Nederlanders, 1945-1946; 15; 1 omslag
  - Stukken betreffende Nederlanders die verbleven in het concentratiekamp Mauthausen, 1945-1946; 16; 1 omslag
  - Stukken betreffende Nederlanders die gedurende de Tweede Wereldoorlog in Oostenrijk zijn overleden, 1945-1947; 17; 1 omslag
  - Stukken betreffende de mogelijke accreditering van baron Wimmer als Oostenrijks vertegenwoordiger in Nederland, 1946; 18; 1 omslag
  - Stukken betreffende de positie van Oostenrijk ten opzichte van de omringende landen en bezettingsmachten, een vredesregeling en de Groot-Duitse idee, 1946; 19; 1 omslag
  - Stukken betreffende de export van Nederland naar Oostenrijk; het geven van instructies aan de handelsafdeling van de Militaire Missie; onderhandelingen over een handelsverdrag tussen Oostenrijk en Nederland, 1946; 20; 1 omslag
  - Economisch rapport over Oostenrijk, 1946; 21; 1 omslag
  - Stukken betreffende het opheffen van de Nederlandse Militaire Missie te Wenen, 1946; 22; 1 omslag
  - Stukken betreffende het oprichten van een post van het Nederlandse Rode Kruis in Oostenrijk, de samenstelling en werkzaamheden van de post, het verlenen van bemiddelende diensten door de Militaire Missie en de verdenking tegen leden van de Rode Kruispost van het bedrijven van smokkel en zwarte handel, 1946; 23; 1 omslag
    Zie ook inv.nr. 181 (omslag 164)
  - Stukken betreffende het oprichten en de doelstellingen van het Österreichisch-Holländisch Gesellschaft, 1946; 24; 1 omslag
    Zie ook inv.nr. 183 (omslag 166)
  - Stukken betreffende het opsporen en repatriëren van Nederlanders vanuit Oostenrijk naar Nederland, 1946; 25; 1 omslag
  - Stukken betreffende het opsporen van de verblijfplaats van uit Russische gevangenenkampen ontslagen Nederlanders, 1946; 26; 1 omslag
    Zie ook inv.nr. 101 (omslag 84)
  - Stukken betreffende het aangeven door Nederlanders van door hen in de oorlog geleden schade en het vorderen van vergoeding, 1946; 27; 1 omslag
    Zie ook inv.nrs. 73, 74, 75 (omslagen 56, 57, 58)
  - Stukken betreffende het vaststellen van de nationaliteit van personen, 1946; 28; 1 omslag
  - Stukken betreffende het geven van instructies met betrekking tot het behoud of verlies van de Nederlandse nationaliteit in verband met het aangaan van een huwelijk met een vijandelijke onderdaan, 1946; 29; 1 omslag
    Zie ook inv.nr. 96 (omslag 79)
  - Stukken betreffende in Oostenrijk gearresteerde Nederlanders, 1946; 30; 1 omslag
  - Stukken betreffende het terugvorderen van Nederlands eigendom, waaronder schepen van de N.V. Comos, 1946; 31; 1 omslag
    Zie ook inv.nrs. 73, 74, 91 (omslagen 56, 57, 74)
  - Aangifteformulieren houdende door Nederlanders geleden schade aan onroerende goederen, hypotheken en bedrijfsbelangen, ingedeeld per bezettingszone, 1945-1946; 32; 1 omslag
  - Stukken betreffende het vorderen van ontruiming van Schloss Schwarzenbach door de eigenaar E. von Goerschen, 1946; 33; 1 omslag
    Zie ook inv.nr. 74 (omslag 57)
  - Stukken betreffende het terugvorderen door Philips van in beslaggenomen goederen, 1946; 34; 1 omslag
    Zie ook inv.nrs. 41, 92 (omslagen 24 en 75)
  - Stukken betreffende een vordering van de Nederlandse staat op de Lenzinger Zellwollefabrik en de belangen van de AKU (Algemeene Kunstzijde Unie NV) in dit bedrijf, 1946; 35; 1 omslag
    Zie ook inv.nr. 36, 90 (omslagen 19, 73)
  - Stukken betreffende vorderingen van de AKU (Algemeene Kunstzijde Unie N.V.) op een onder Russisch beheer staande fabriek alsmede financiële vorderingen, 1946; 36; 1 omslag
    Zie ook inv.nrs. 35, 90 (omslagen 18, 73)
  - Stukken betreffende de instelling, voorbereiding, huisvestiging, vestiging, de status, de financiering en de proviandering van de Militaire Missie, 1946; 37; 1 omslag
  - Stukken betreffende de overplaatsing van personeel van de Militaire Missie, arbeidscontracten van locale krachten, bevorderingen, het dragen van vuurwapens, incidenten met Russische militairen, het verkopen van rijkseigendom op de zwarte markt, het wagenpark, getuigschriften en een klacht van jhr. mr. M. van der Goes van Naters over het gedrag van Nederlandse officieren bij de militaire missies te Wenen en Berlijn, 1946; 38; 1 omslag
  - Personeelsdossiers van officieren van de Militaire Missie: E. de Conne, W.F.L.K. van der Kloot Meijburg, F. de Marchant d'Ansembourg, D. Bauduin en M. van Karnebeek, 1946; 39; 1 omslag
    Zie ook inv.nr. 148 (omslag 131)
  - Personeelsdossier van H.J.H. Eigl, ex-consul van Nederland te Innsbruck, 1946; 40; 1 omslag
  - Gedeponeerde stukken afkomstig van het Zweedse consulaat-generaal te Wenen betreffende het verlenen van bijstand en bemiddeling aan Philips-ondernemingen in het kader van de belangenbehartiging voor Nederland, 1945; 41; 1 omslag
    Zie ook inv.nrs. 34, 92 (17, 75)
  - Formulieren betreffende verzoeken van de Nederlandse regering om restitutie van in de oorlog ontvreemde kunstwerken, 1946; 42; 1 omslag
    Zie ook inv.nr. 86 (omslag 69)
  - Register met verslagen van werkzaamheden en besprekingen van ondermeer dr. F.L.K. van der Kloot Meijburg van 26 april 1946 tot en met 17 januari 1947, 1946-1947; 43; 1 omslag
- Gezantschap te Wenen 1946-1954, C.
  - Stukken van algemene aard, C.1
    - Agendaboeken, 1946-1952; 44-45; 2 pakken
      - 1946 mei 13 - 1949 januari 26, 44
      - 1949 januari 26 - 1952 december 6, 45
  - Stukken van bijzondere aard, C.2
    - Aangelegenheden van algemene aard (code 0), C.2.01
      - Stukken betreffende de in Wenen gehouden internationale conferentie ter bescherming van het kind, een zitting van het Europees Jeugdparlement, een conferentie van de interparlementaire Unie en een congres van ex-verzetsstrijders, 1952-1954; 46; 1 omslag
      - Stukken betreffende de wettelijke bepalingen in Oostenrijk inzake de registratie van de bevolking, 1951; 47; 1 omslag
    - Organisme (code 1), C.2.02
      - Stukken betreffende het oprichten van het Nederlands gezantschap als opvolger van de Militaire Missie, 1946-1947; 48; 1 omslag
      - Stukken betreffende het betalen van schadevergoeding in verband met ontbrekende inboedel na de opheffing van de Militaire Missie; het huren van panden; poging tot inbraak door een Russische officier en het betalen van schadevergoeding door de Russische autoriteiten, 1948-1954; 49; 1 omslag
      - Stukken betreffende de omvang van de personeelsbezetting; taakverdeling; interne instructies, pensioenvoorzieningen en verklaringen van geheimhouding, 1947-1951; 50; 1 omslag
      - Bezettingsstaten en mutatiestaten van het personeel van het gezantschap, 1948-1954; 51; 1 omslag
      - Personeelsdossier van F.R.W.H.M.J. graaf de Marchant d'Ansembourg, 1946-1950; 52; 1 omslag
      - Personeelsdossier van jhr. P.A. van Buttingha Wichers, 1950-1953; 53; 1 omslag
      - Personeelsdossier van H.J.H. Eigl, 1947-1949; 54; 1 omslag
        Zie ook inv.nr. 40 (omslag 23)
      - Personeelsdossier van E.A.J.M. von Obwurzer, consul te Innsbruck, 1947-1950; 55; 1 omslag
      - Personeelsdossiers van Nederlandse personeelsleden, 1946-1954; 56-57; 2 omslagen
        - H.A. Bergsma, W.P.L.G. de Boer, J. Boswijk, F. Foyer, W.M. Groenewegen, A.H. de Joncheere, W.A. Klinkenberg, E.P. Korab von Mühlström, J. van der Kuylen-Buseman, A.M. Lapair, F.M. van Leeuwen, J. Lonsain, 56
        - J.C. Moulijn, H.B.M.E. Nijdam, C. Rassaerts, J.M. Schwarz-van Wakeren, A. van der Stal, G.J. van den Tempel, J.M. Teunissen, R.H. Venekamp, M. Vervloet, J. Weidema, J.I.M. Welsing, S.B. Weyl, 57
      - Stukken betreffende het in dienst nemen, ontslaan, vaststellen van arbeidsvoorwaarden alsmede arbeidscontracten van Oostenrijkse personeelsleden van het gezantschap, 1946-1954; 58; 1 omslag
      - Stukken betreffende het detacheren bij het gezantschap van officieren, uitgezonden door het ministerie van Sociale Zaken, belast met de opsporing van in Oostenrijk vermiste Nederlandse personen, 1947-1948; 59; 1 omslag
      - Formulieren ingevuld door personeelsleden van het gezantschap inzake het verkrijgen van pensioensrechten, 1954; 60; 1 omslag
      - Stukken betreffende de invoering van een nieuwe archiefcode; concordans met verwijzingen van de gebruikte lettercode naar de nieuwe decimale code, z.j.; 61; 1 omslag
      - Stukken betreffende een door de censuur verdacht geacht telegram afkomstig van kapitein W. Kok verzonden uit Wenen, 1947; 62; 1 omslag
        Dossier niet aangetroffen
    - Protocol (code 2), C.2.03
      - Stukken betreffende het aanbieden van gelukswensen in verband met de 80e verjaardag van bondspresident K. Renner, condoléances naar aanleiding van zijn overlijden en gelukwensen aan Körner in verband met zijn verkiezing tot bondspresident, 1950-1952; 63; 1 omslag
      - Stukken betreffende het verlenen van Nederlandse onderscheidingen, het zuiveren van Nederlandse decoraties verleend aan Oostenrijkers en het terugzenden van versierselen na overlijden, 1947-1954; 64; 1 omslag
      - Stukken betreffende de geboorte van prinses Marijke, het regeringsjubileum en de abdicatie van Koningin Wilhelmina, de troonsbestijging van Koningin Juliana; festiviteiten, gelukwensen en inzamelingsacties, alsmede een beledigend artikel over koningin Juliana in de Österreichische Volksstimme, 1947-1950; 65; 1 omslag
      - Stukken betreffende de wintersportvakanties van de Koninklijke familie in Oostenrijk, 1949-1954; 66; 1 omslag
      - Stukken betreffende het verzoek om bemiddeling bij de aankoop van een geweer voor Prins Bernhard alsmede diens participatie in de exploitatie van een loodmijn, 1949-1954; 67; 1 omslag
      - Stukken betreffende het verschaffen van biografische gegevens van vooraanstaande Oostenrijkse politici en buitenlandse vertegenwoordigers in Oostenrijk, 1950; 68; 1 omslag
      - Stukken betreffende het benoemen en terugroepen van Oostenrijkse diplomatieke vertegenwoordigers in Nederland, 1946-1954; 69; 1 omslag
    - Juridische aangelegenheden (code 3), C.2.04
      - Volkenrecht Internationaal (code 31), C.2.04.1
        - Stukken betreffende het exhumeren en herbegraven van J. van Dam, gesneuveld op 9 april 1945 te Kirchberg am Wechsel, 1946-1949; 70; 1 omslag
        - Rapport inzake het confisceren en opkopen van Nederlandse kunstobjecten tijdens de Tweede Wereldoorlog door de Dienststelle onder leiding van K. Mühlmann, 1940-1945; 71; 1 omslag
        - Stukken betreffende de door Oostenrijk te betalen schadevergoeding aan Joodse slachtoffers van het nazi-regime alsmede de kwestie van de erfloze vermogens, 1952-1954; 72; 1 omslag
        - Stukken betreffende het aangeven van in de oorlog geleden schade en het eisen van schadevergoeding c.q. restitutie van in beslaggenomen en/of ontvreemde goederen door particulieren, 1946-1954; 73-75; 3 omslagen
          - Deel I: M.F. Dijxhoorn-Grossbichler, I. Wertheim-Getreu, H. en E. Wohl, J.G. Jerschavek, F.C. Quien, G. Ihle, J. Groneman, P. Stout, M.P. Kempen, H.W. van der Kamp, Ch. van Dedem, W. van Bessem, E.H. van Santen-Nivel, L.C. Visser, J.C. Schoute, M.S. de Wijs, T. Slotemaker-Stiasny, B. Kingsma, W.K.M. Bruemmer, 73
            Zie ook inv.nr. 27 (omslag 10)